MKM



MICHELLE KATHERINE MARTIN

CC 1015459392
Av. Calle 63 No. 73 - 13
Bogotá DC, Colombia
Teléfono Fijo 9071620
Teléfono Celular 32221135313208147336

e-mail: michelle31martin48@qmail.com

PERFIL PROFESIONAL

Alta capacidad de liderazgo, fácil adaptación, altos valores éticos profesionales, habilidad de trabajo en equipo, gran potencial de aprendizaje y comprensión en las labores asignadas, excelentes relaciones interpersonales. Capaz de tomar decisiones de una forma analítica y objetiva, todo esto orientado al logro de resultado. Experiencia en realización manejo y control de inventarios, archivos, elaboración de informes técnicos e informes gerenciales. Planear, dirigir, coordinar, evaluar y realizar seguimiento a todas las actividades propias del proceso de asistente, excelente manejo en relaciones comerciales. Amplia capacidad profesional administrativo y comercial, gestionar, organizar, planificar, atender y realizar tareas administrativas, de soporte y apoyo. Ejerciendo como intermediario entre los proveedores y la empresa.



EXPERIENCIA LABORAL

COLMEDICOS S.A.S

Ejecutiva comercial Diciembre del 2023 Mayo del 2024

Desarrollar estrategias comerciales para la captación de clientes potenciales en empresas pymes.

Realizar seguimiento de clientes actuales para garantizar la fidelización y satisfacción de los servicios ofrecidos.

Coordinar la agenda de exámenes ocupacionales para garantizar la disponibilidad de recursos y la atención oportuna a las empresas.

Supervisar el desempeño del equipo comercial y brindar apoyo en la capacitación y desarrollo de habilidades.

Mantener una comunicación constante con las empresas clientes para ofrecer soluciones personalizadas y adaptadas a sus necesidades.

Analizar el mercado y la competencia para identificar oportunidades de crecimiento y desarrollo de nuevos servicios.

Elaborar informes de gestión comercial y presentarlos a la junta directiva para evaluar el desempeño y proponer mejoras.

Colaborar con el área de calidad para asegurar el cumplimiento de los estándares y normativas vigentes en materia de salud ocupacional.

Calle 19A # 76-34 Teléfono 604 5100500 – Jefe directa: Ana María Sierra

UNIVERSIDAD DE MEDELLÍN

Auxiliar de apoyo de Gerencia

Actualización, registro y almacenamiento de información.

Brindar atención telefónica, gestionar correos electrónicos y correspondencia.

Llevar control de la agenda general y coordinar reuniones de negocios, entrevistas, citas, eventos corporativos, etc.

Archivar, redactar, revisar documentos y generar reportes.

Interactuar con estudiantes y resolver sus requerimientos e inquietudes.

Realizar inventario, pedir nuevos suministros y solicitar el mantenimiento o reparación de los equipos de oficina.

Realizar reportes de gastos.

Administración de expedientes.

Trato con proveedores.

Calle 57#9-52 Cel:3005564938 – Jefe Inmediato: Diana María Ramirez Carvajal



ASSO LTDA (SALUD EN EL TRABAJO)

Ejecutiva comercial 2021

Asociar cada interacción de los clientes a una experiencia memorable dentro del centro de atención.

Atender los diversos requerimientos del cliente respecto a los servicios ofrecidos en coordinación con las diversas áreas de la empresa con el fin de brindar solución.

Prospectar, captar potenciales clientes a fin de alcanzar la cuota asignada de cierres, logrando la fidelización y satisfacción por el servicio.

Asesorar a los clientes sobre el servicio a brindar.

Planificar y organizar visitas diarias con clientes potenciales.

Elaborar las propuestas para licitar a diferentes proyectos.

Elaborar y presentar reportes de gestión comercial.

Realizar un constante análisis de los resultados de las ventas mensuales, evaluando la cartera y variación de la facturación.

Calle 123 #7-51 consultorio 1102 Cel: 3002140575 – Jefe Inmediato: David Durán

OUTSOURCING S.A.

Agente de Call Center Unidad de Riesgo Ministerio de Salud y Protección Social 2020-2021

Gestionar bases de datos de acuerdo con requerimientos y objetivos de la empresa.

Atender contactos de información de salud respecto a la contigencia sanitaria

Dar informacion acerca de aislamiento preventivo a cada una de las personas encuestadas.

Cumplir normas legales y procedimientos de la empresa.

Comprender texto en forma escrita y auditiva.

Fomentar prácticas de trabajo seguras y saludables, según reglamentación institucional y normatividad legal vigente.

Promover la interacción idónea consigo mismo con los demás y con la naturaleza de los contextos laborales y sociales

Carrera 7 N° 127-48 OFC 1010 - Cel: 350 2779238 - Jefe Inmediato: Jhon Prada



REGISTRADURIA NACIONAL DE ESTADO CIVIL

Auxiliar Administrativo 2020

Organizar, actualizar y archivar la información y registros relacionados con la gestión.

Atención a usuarios internos y externos

Apoyar la realizacion de labores que faciliten la gestion administrativa

Elaboración de los procedimientos de calidad de acuerdo con el proceso indicado

Desempeñar las demás funciones que le sean asignadas por el Registrador Nacional o el jefe inmediato

Carrera 8 N° 12B–31 P. 14 Teléfono 2835085– Cel: 320 3387506– Jefe Inmediato: Mario Zapata

CAPITAL WOK

Cajera 2019-2020

Manejo de Órdenes de Compra, requisiciones y facturación

Contabilidad

Manejo de caja menor y caja

Mantener registros actualizados según los procedimientos establecidos

Realizar y emitir los reportes del área comercial

Asistir a las reuniones comerciales

Manejo archivo de proveedores

Atención al cliente

Asistencia Telefónica

Mantener el control e inventario de los insumos

Manejo de RUT, Cámara de comercio

Desarrollar las actividades de calidad propuesta en el plan anual

Elaboración de los procedimientos de calidad de acuerdo con el

proceso

Manejo básico del programa secop II

Cll 53 No. 74 A -20 - Cel: 3104285470 - 3107999558 - Jefe Inmediato: Danelia Ramos



LA CASA DEL SECADOR Y LA WHAL

Administradora / Vendedora 2016 - 2018

Atención al cliente Facturación Asistencia Telefónica Manejo de Bodega Inventarios

Despacho de mercancías

Realizar aplicaciones de acuerdo a las solicitudes del departamento de diseño, desarrollo comercial y mercadeo

Mantener actualizados los archivos referentes al área

Ventas a nivel nacional

Rotular las facturas con la información necesaria

Manejo archivo de proveedores

Manejo de caja menor

Av Cll 72 No. 70-35 – Cel: 3118141823 – Jefe Inmediato: William Martin Rey (Gerente General)

VALENCIA COSSIO CONSULTORES

Asistente Administrativa 2015 - 2016

Atención al cliente
Asistencia Telefónica
Manejo de facturación, egresos, recibos de caja
Correspondencia en General
Manejo de archivo
Manejo archivo de proveedores
Manejo de caja menor
Mantener el control e inventario de los insumos de cafetería y papelería

Carrera 10 No. 97 A 13 Torre B Ofc 503 Tel.7026748 – Jefe Inmediato: Luis Eduardo Valencia



PETRÓLEOS DERIVADOS DE COLOMBIA (PETRODECOL)

Asistente Comercial 2016

Atención al cliente

Asistencia Telefónica

Manejo de Órdenes de Compra, requisiciones y facturación

Correspondencia en General

Manejo de archivo

Mantener registros actualizados según los procedimientos establecidos.

Realizar y emitir los reportes del área comercial

Asistir a las reuniones comerciales (Cali, Medellín)

Maneio archivo de proveedores

Dar entrenamiento de campo dentro de la oficina o en caso que fuera necesario fuera de la misma

Dar soporte técnico o al cliente cuando se requiera

Asegurar el correcto mantenimiento preventivo del lugar de trabajo

Mantener el control e inventario

Desarrollar las actividades de calidad propuesta en el plan anual

Elaboración de los procedimientos de calidad de acuerdo al proceso

Carrera 15 # 93a-84 Edificio Bussines 93

Petroleum and Petrochemical Services (PPS)

Asistente Administrativa 2014 - 2015

Atención al cliente

Asistencia Telefónica

Manejo de Órdenes de Compra, requisiciones y facturación

Correspondencia en General

Manejo de archivo

Mantener registros actualizados según los procedimientos establecidos.

Realizar y emitir los reportes del area administrativa

Asistir a las reuniones administrativas

Proveer soporte técnico en el area de IT

Manejo archivo de proveedores

Manejo de caja menor

Dar entrenamiento de campos de riesgo dentro de la oficina o en caso de un desastre natural (Guía de evacuación)

Dar soporte técnico o al cliente cuando se requiera

Asegurar el correcto mantenimiento preventivo del lugar de trabajo

Mantener el control e inventario de los insumos de cafetería y papelería

Desarrollar las actividades de calidad propuesta en el plan anual

Elaboración de los procedimientos de calidad de acuerdo al proceso

Diligenciar formularios de afiliaciones a EPS, ARL y caja de compensación

familiar Realización de contratos Laborales

MKM

LA CASA DEL SECADOR Y LA WAHL

Auxiliar 2012 - 2013

> Atención al cliente Facturación Asistencia Telefónica Inventarios Despacho de mercancías

Av Cll 72 No. 70-35 – Cel: 3118141823 – Jefe Inmediato: William Martin Rey (Gerente General)

ESTUDIOS

ADMINISTRACION DE EMPRESAS

Profesional Fundacion Universitaria del Area Andina Actual

NEGOCIACION INTERNACIONAL

Tecnólogo Sena Graduada

INGLES

4 Nivel

Centro Electrónico de Idiomas

COMO HACER UN ESTUDIO DE MERCADO SESION 1 y 2

Camara de Comercio de Bogotá Taller Empresarial

PLANEA LA PRODUCCION DE TU EMPRESA SESION 1 y 2

Camara de Comercio de Bogotá Taller Empresarial

COMO HACER CONTRATOS CON TUS CLIENTES Y PROVEEDORES

Camara de Comercio de Bogotá Taller Empresarial

MKM

COMO DIFERENCIARME DE LA COMPETENCIA

Camara de Comercio de Bogotá **Taller Empresarial**

COMO DIFERENCIARME DE LA COMPETENCIA

Camara de Comercio de Bogotá **Taller Empresarial**

SERVICIO AL CLIENTE

Sena Actual

BACHILLER

Colegio Santa Rosa de Lima 2013

REFERENCIAS PERSONALES

JUAN CAMILO VALENCIA

Abogado – Embajador de Colombia en Indonesia Cel. 3175152335 – 62 811 8871 219

REFERENCIAS LABORALES

AURA CAROLINA PINEDA

Asistente Gerencia VALENCIA COSSIO CONSULTORES Tel. 7026748 Cel. 3208147336



REFERENCIAS FAMILIARES

INGRID MUÑOZ

Analista Lesiones a Personas Generales Servicio al Cliente AXA COLPATRIA Cel. 321 3918848

MICHELLE KATHERINE MARTIN
CC. 1015459392
BOGOTA D.C.